Inventaris van het archief van de Orde van Octrooigemachtigden, (1971) 1936-1970 (1977)
Nationaal Archief, Den Haag
Orde van Octrooigemachtigden
1917-1977
merendeel 1936-1970
E20188
7.60 meter; 38 inventarisnummers.
Normale geschreven, getypte en gedrukte documenten, geen bijzondere handschriften.
Nationaal Archief, Den Haag
Het archief van de Orde van Octrooigemachtigden (1936-1970) bestaat uit een summier beschreven, chronologisch geordende verzameling stukken: onder meer notulen, overzichten van jurisprudentie betreffende de Octrooi- en Merkenwet, wetswijzigingen inzake Merken- en Auteursrecht en intellectueel eigendom, octrooien en octrooi-aanvragen, tarieven, ledenlijsten, correspondentie met buitenlandse verenigingen, en publicaties van de Association Internationale pour la Protection de la Propriété Intellectuelle (AIPPI).
Archiefvorming
Geschiedenis van de archiefvormer
De functie van Octrooigemachtigde is in het leven geroepen door artikel 18A van de Rijksoctrooiwet 1910 tot regeling van het octrooirecht voor uitvindingen. Een octrooigemachtigde is een persoon met een technische of natuurwetenschappelijke academische opleiding die de wettelijke bevoegdheid heeft verkregen namens cliënten octrooiaanvragen op te stellen, in te dienen en af te handelen. Na het afleggen van een examen dient hij zich in te schrijven in een register, conform het Octrooigemachtigden-reglement 1912, Staatsblad n°. 106, art. 2
De Rijksoctrooiwet (1910, later vernieuwd in 1995) regelt in Nederland alles omtrent het verkrijgen, in stand houden en vernietigen van octrooien, samen met het bijbehorende uitvoeringsbesluit.
De Orde van Octrooigemachtigden werd per Koninklijk Besluit van 5 mei 1936 houdende vaststelling van een nieuw Reglement betreffende het optreden als gemachtigde voor de Octrooiraad in het leven geroepen,
Geschiedenis van het archiefbeheer
De verwerving van het archief
Het archief is voor langere tijd in beheer, niet in eigendom verkregen.
Inhoud en structuur van het archief
2.06
Aanwijzingen voor de gebruiker
Openbaarheidsbeperkingen
Volledig openbaar.
Materiële beperkingen
Aanvraaginstructie
Openbare archiefstukken kunnen online worden aangevraagd en gereserveerd. U kunt dit ook via de terminals in de studiezaal van het Nationaal Archief doen. Om te kunnen reserveren dient u de volgende stappen te volgen:
U maakt een profiel aan op www.gahetna.nl, en logt vervolgens in
Via de archiefinventaris (alleen de beschrijvingen met rode nummers) selecteert u het gewenste archiefstuk door op de knop 'Reserveren' te klikken
In het volgende scherm geeft u aan op welke dag u het archiefstuk wilt inzien
Indien u zich bevindt in de studiezaal en een tafelnummer heeft ontvangen kunt u dit nummer vermelden. Als u geen tafelnummer heeft kunt u tafelnummer 777 laten staan
Vervolgens bevestigt u uw reservering door deze te versturen.
Verwant materiaal
Beschikbaarheid van kopieën
Beschrijving van de series en archiefbestanddelen
- Doos 1, 1
  - - Map: 1936 Orde v. Octr. Gem. Juli 1936 - 1 juli 1937 ("458" I)
  - - Map: 1937 Orde v. Octr. Gem. v.a. juli 1937 ("458 II")
  - - Octrooi- en Merkenblad, 20e jaarg., nr. 8, aug. 1936
  - - Map: 1936, O.v.O. (Map dr. Goslings), 1936-1942
  - - Map: 1938, O.v.O., Algemeen dossier 1938-1939
  - - Map: Algemeen dossier 1939-1945 (Orde stukken Vergad. 12-3-40, oud)
  - - Map: Raad van Toezicht 1938
  - - Map: 1938 S T U W O
  - - Map: 1939 "Bestuursvergaderingen" ?
- Doos 2, 2
  - - Map: 1940 (ontwerp-) Nood-verordening Octrooiwet "Oud (3)"
  - - Map: 1940 Alingh Prins Fonds
  - - Map: 1940 Geschenk Bergsma
  - - Map: 1940 .....? (Bestuursvergaderingen - mrt. 1941)
  - - Map: 1940 .....? (Stukken 1940-1945)
  - - Map: 1941 Bestuurscommissie voor de merkenpraktijk 12-12-41 / 25-5-44 (mr. Z Oudemans)
  - - Map: 1941 .....? (Stukken mrt - sept 1941)
  - - Map: 1940 .....? (Stukken jul - okt 1940)
  - - Map: 1940/41 Notulen Algem. Vergad. 1940 en notulen bestuursvergad.
  - - Map: 1941 Overzicht belangrijkste jurisprudentie v. 1941 Octrooi- en Merkenwet
  - - Map: 1941 Jaarvergadering 1941
    Zie doos 7
  - - Map: 1942 "Orde Algemene Vergadering 19 V 42"
  - - Map: 1942 Documentatie Octrooiraad Merkencommissie (mr. Z Oudemans)
  - - Map: 1942 Bestuur O.v.O. Correspondentie 26-5-42 / 24-8-44 (Oudemans)
  - - Map: 1942 Bestuur O.v.O. Stukken (v.a. 6-12-42) Commissie Dienstverband 1942-1944 (Oudemans)
  - - Map: 1943 Bestuur O.v.O.
  - - Map: 1944 Bestuur O.v.O. notulen (Oudemans)
  - - Map: 1943-44 Aan leden Orde toegezonden stukken (Oudemans)
  - - Map: Overzichten Jurisprudentie 1941-1944
- Doos 3, 3
  - - Map: 1945 Beheersinstituut 4-6-45 / 12-9-45 (Ir. Davidson)
  - - Map: 1945 Tarieven 30-10-45 / 15-6-49
  - - Map: 1945-60 Inschrijvingen bij de Octrooiraad - 1960 (5-1-45 / 27-1-59) (thans: Ledenadministratie)
  - - Map: 1945 Algemene Vergadering
  - - Map: 1946 Bestuursvergadering "I"
  - - Map: 1946 Ontwerp Merkenwet december 1946
  - - Map: 1946 Circulaire Vijandelijke Octrooi-aanvragen 12-3-46 / 1-4-46
  - - Map: 1946 Commissie Secretariaat 17-10-46 / 17-10-47
  - - Map 1946 10-jarig bestaan Orde
  - - Map: 1946 Algemene Vergadering
  - - Map: 1946 Maaltijd na Algemene Vergadering
  - - Map: 1947 Fédération I 23-6-47 / 1-7-56
  - - Map: 1947 Orgaan I 20-11-47 / 12-10-49
  - - Map: 1947 Notulen II Begeleidende brieven (bijlagen) 1-10-47 / 31-10-52
  - - Map: 1947 Studie-commissie Industriële Eigendom
- Doos 4, 4
  - - Map: 1947 Centrale Taalcommissie voor de Techniek 25-9-47 / 27-9-54
  - - Map: 1947 Modellenwet 13-11-47 / 28-9-59
  - - Map: 1947 Algemene Vergadering 1947
  - - Map: 1947 Algemene Vergadering 25-4-47
  - - Map: 1947 Diner 23-10-47
  - - Map: 1947 Notulen Bestuur
  - - Map: 1947/50 Notulen Bestuursvergaderingen 12-11-47 / 13-12-50
  - - Map: 1947 Bestuursvergaderingen II
  - - Map: 1947 Bestuursvergaderingen III
  - - Map: 1947/65 (31-11-47 / 1-7-65) The Chartered Institute of Patent Agents
- Doos 5, 5
  - - Map: 1948 Wijzing Octrooiwet 3-7-48 / 31-10-55
  - - Map: 1948 Modellenwet (bijlagen)
  - - Map: 1948 Wijziging Merkenwet 15-9-48 / 26-3-59
  - - Map: 1948 Jaardiner 25/22/26/25/29 - 10 - 1948 t/m 1952
  - - Map: 1948 Orgaan Octrooigemachtigden
  - - Map: 1948 Octrooien en octrooi-aanvragen in Duitsland 13-7-48 / 9-5-50
  - - Map: 1948/60 Octrooiraad I
  - - Map: 1948/66 Buitenlandse verenigingen Denemarken, Zweden, Noorwegen, 12-2-48 / 2-9-66
  - - Map: 1948 Algemene vergadering 17-6-48
  - - Map: 1948 Algemene vergadering 28-10-48
- Doos 6, 6
  - - Map: 1949 Amerikaanse octrooi-aanvragen
  - - Map: 1949 Adresboeken
  - - Map: 1949 Verklaringen Woonruimte
  - - Map: 1949 Orgaan II Oct. 1949-1961
  - - Map: 1949/63 VanderGraaf en Co's Merkenbureau
  - - Map: 1949/58 Circulaires 1949 t/m 1958
  - - Map: 1949/59 Chambre des Connseils en Brevet de Belgique (Belgische collega's) 7-2-49 / 19-11-59
  - - Map: 1949 A I P P I 23-1-1948 / 25-11-1949
  - - Map: 1949 Algemene vergadering 28-4-1949
  - - Map: 1949 Algemene vergadering 27-10-1949
- Doos 7, 7
  - - Map: 1950 Japans Octrooibezit
  - - Map: 1950 Telefoonnotities
  - - Map: 1950 Deviezenregelingen (Nederl. Bank)
  - - Map: 1950 Regeling voor Oostenrijk
  - - Map: 1950 Tentoonstelling München 1950
  - - Map: 1950 Industriële Eigendom in Indonesië 28-4-50 / 5-2-53
  - - Map: 1950/60 Convocaties Bestuursvergaderingen
  - - Map: 1950/59 Deutsche Patentanwaltskammer (4-10-50 / 6-11-59)
  - - Map; 1950/51 .....? (Carolex/Fuchs)
  - - Map: 1951 .....? (Carolex)
  - - Map: Orde Bestuurs- en Algemene vergadering Okt. 1942 !!!!
    Zie doos 2
  - - Map: 1950/52 A I P P I II (21-4-50 / 1-2-52)
  - - Map: 1950 Algemene vergadering 26-10-50
  - - Map: 1951 Teruggave Italiaanse merken
  - - Map: Octrooien op land- en tuinbouwgebied 1951
- Doos 8, 8
  - - Map: 1951 Economische Unie
  - - Map: 1951 Internationaal Octrooi Instituut
  - - Map: 1951 Reglement-Studie-commissie (Wijziging Octrooi-reglement) 13-4-51 / 30-5- 8
  - - Map: 1951/59 Notulen Bestuursvergaderingen 1-10-51 t/m ...
  - - Map: 1951/52 Kladnotulen bestuursvergaderingen
  - - Map: 1951 Gedrukte tarieven 1-4-1951 Interne tarief (bestellingen)
  - - Map: Algemene vergadering 28-2-1951
  - - Map: 1951 Algemene vergadering 29-6-1951
  - - Map: 1951 Algemene vergadering 25-10-1951
- Doos 9, 9
  - - Map: 1952/60 Omzetbelasting
  - - Map: 1952 Algemene vergadering 23-5-1952
  - - Map: 1952 Algemene vergadering 29-10-1952
  - - Map: 1952 .....? (stukken 1945-1952 o.a. vergaderingen)
  - - Map: 1952 A I P P I III (14-5-52 / 15-12-54)
  - - Map: 1953 Merken Nieuw-Guinea
  - - Map: 1953 Correspondentie met buitenlandse verenigingen (bijlagenmap)
  - - Map: 1953 Uitgesteld vooronderzoek
  - - Map: 1953 Ledenvergadering 8-1-1953
  - - Map: 1953 Algemene vergadering 1953
  - - Map: 1954 Vijandelijk vermogen
- Doos 10, 10
  - - Map: 1954/55 Octrooiwet
    Zie doos 11
  - - Map: 1954 Octrooiverleningsprocedure I 3-5-54 / 31-12-58 (Studiecommissie Industriële Eigendom)
  - - Map: 1954 Jaarvergadering 1954
  - - Map: Critische uitlatingen van buitenlanders over de Octrooiraad (51/52)
  - - Map: 1954 Lijsten van buitenlandse verenigingen
  - - Map: ± 1954 Lijsten van buitenlandse verenigingen (bijlagenmap)
  - - Map: 1954 Pro deo - procedure
  - - Map: 1955 Tentoonstelling T.H. Machiek (hr. Davids) 2-6-55 / 18-11-55
  - - Map: 1955 Vertaling Octrooi- en Merkenwet (10-6-55 / 17-11-55)
  - - Map: 1955 Contact F. Wijffels inzake Octrooiwet
- Doos 11, 11
  - - Map: 1955/59 Voorzitter Octrooiraad, bespreking met -, 1) O.Regl., 2) Pro deo proc. 3) O. Regl.: voor het eerste O. gehoord
  - - Map: 1955 Indonesië
  - - Map: 1955 T.H. tentoonstelling
  - - Map: 1955 Algemene vergaderingen 28-4-1955 en 4-10-1955
  - - Map: 1956 Fédération II (1-7-56 / 22-5-57)
  - - Map: 1956 (Rapport) Wijziging Octrooiprocedure 1956
  - - Map: 1954 Artikel 23, lid 2 (2-12-54 / 21-1-59)
    Zie doos 10
  - - Map: 1956 A I P P I IV 15-12-1954 / 31-10-1956
- Doos 12, 12
  - - Map: 1956 Ledenvergadering 3-5-1956
  - - Map: 1956 Ledenvergadering 23-10-56
  - - Map: 1956/60 Notulen Bestuursvergaderingen 23-10-1956 - 1960
  - - Map: 1956 Verbetering vooronderzoek (2 mappen in één)
  - - Map: 1956/58 C N I P A I
  - - Map: 1956 Overheid / Octrooien
  - - Map: 1957 Algemene Vergadering 9-1-1957
    Zie doos 15
  - - Map: 1957 Algemene Vergadering 3-5-1957
  - - Map: 1957 Algemene Vergadering 30-10-1957
  - - Map: 1957 .....? (St. betr. vergad. + bijl. (?), o.a. lijst archief, 1957-1958
  - - Map: 1957 Huldeblijk Hazelzet
  - - Map: 1957 .....? (O.a. orgaan en fiscale kwestie)
  - - Map: 1957 Fédération III v.a. 31-5-1957
- Doos 13, 13
  - - Map: 1957(-58) .....? (o.a. Fin. overzicht 1955/56, tbv. verg./versl.? en notulen zitting Raad v. Toezicht 1958)
  - - Map: 1957 Engelse vertaling Octrooi- en Merkenwet 6-6-57 / 28-1-58 (vervolg)
  - - Map: 1957/69 Engelse vertaling Octrooi- en Merkenwet
  - - Map: 1957 Beroepsaansprakelijkheid
  - - Map: 1957/59 F O I B
  - - Map: 1957/62 Avondbijeenkomst 1957-1962
  - - Map: 1958 Algemene vergadering 27-2-1958
  - - Map: 1958 Conférence de Lisbonne
  - - Map: 1958/63 Screening v. Octrooigemachtigden 13-9-1958 / 29-4-1963
  - - Map: 1958/66 Compagnie des Ingénieurs-Conseils en Propriété Industrielle
  - - Map: 1958 Correspondentie met buitenlandse verenigingen (Algemeen)
  - - Map: 1958 Unificatie Octrooirecht (Lampert)
  - - Map: 1958 Bestuursvergadering 10-7-1958
  - - Map: 1958 Algemene vergadering 31-10-1958
- Doos 14, 14
  - - Map: 1958 Taxen
  - - Map: 1958 Wijziging Octrooireglement 8-4-1958 / 28-3-1959
  - - Map: 1958 Herziening Huishoudelijk reglement 6-58 / 10-59
  - - Map: 1959 Ledenvergadering 4-6-1959
  - - Map: - Algemene vergadering 31-10-1959
  - - Map: 1959 Tarieven
  - - Map: 1959 C N I P A III
  - - Map: Circulaires II 1959 ...
- Doos 15, 15
  - - Map: 1959 Octrooiverleningsprocedure II 20-8-1959 / 2-5-1960
  - - Map: 1959 Nederlandse Bank
  - - Map: 1959 Vertaalkwestie (uitstel indiening vertalingen)
  - - Map: 1959/62 Merkenkwestie 1959-1962
  - - Map: 1959 A I P P I V 30-11-1956 / 15-11-1959
  - - Map: 1957/58 C N I P A II
    Zie doos 13
  - - Map: 1959/60 Wijziging Octrooiverleningsprocedure t/m 1960 I
- Doos 16, 16
  - - Map: 1959/62 Circulaires 1959 - 1963 II
  - - Map: ± 1959/61 Juridische Commissie
  - - Map: 1960 Ledenvergadering 8-12-1960 (Wijziging Octrooiverleningsproc.)
  - - Map: 1960 C N I P A 1960-1963 IV
  - - Map: 1960 A I P P I VI 1960-1962
  - - Map: 1960 Ledenlijsten Orde
  - - Map: 1960 Jaarvergadering 20-10-1960
  - - Map: 1960 Departement v. Economische zaken
  - - Map: 1960/63 Octrooiraad II (1960-1963)
  - - Map: 1960 Motie Octrooiraad
- Doos 17, 17
  - - Map: 1960/62 Commissie Dienstverband 1960 -
  - - Map: 1960/62 Inschrijvingen bij de Octrooiraad 1960-1962 II
  - - Map: 1960 Inschrijving ir. J.R.G. de Veer op 14-4-60 (5-4 / 28-5-63)
  - - Map: 1960 Plaquette Staatssecretaris
  - -Map: 1960 Diplomatieke conferentie tot herziening overeenkomst van 's-Gravenhage v. 16-11-1925 (14 t/m 26-11-1960)
  - - Map: 1960/63 Notulen Bestuursvergaderingen 1960-1963 II
  - - Map: 1960 Geheime Octrooiaanvragen
  - - Map: 1961 Jaarvergadering 26-10-1961
  - - Map: 1961/1962 Wijziging Octrooiverleningsprocedure 1961-1962 II
  - - Map: 1961 Jubileum (25) Orde deelnemende leden
  - - Map: 1961/62 St. betr. 1e Gedrukte circulaire Wijziging. Ned. Octrooiwet 1961 - 1962
  - - Map: 1961 Polyresearch Service
- Doos 18, 18
  - - Map: 1961/69 "Orgaan" III 1961 ...
  - - Map 1961 Nieuw uitstel-formulier
  - - Map: 1961 Geschenk-actie mr.ir. L.B. Chavannes
  - - Map: 1961 Dozy
  - - Boekwerken:
    - x Aan de grenzen van octrooi- en merkenbescherming, door G.H.C Bodenhausen, oct. 1939
    - x Kort begrip van het Unieverdrag van Parijs van 20 maart 1883, door J.J. de Reede
    - x Nerderlands Internationaal Privaatrecht op het gebied van den Industrieelen Eigendom, 1946
    - x Uitvinden en octrooien, door ir. Ch.J.J. Stamm'ler, uit de serie 'het moderne bedrijfsleven'
    - x De organisatie van den Octrooiraad, door mr. J. Alingh Prins
    - x Verdrag gaat vóór wet, ook in nationale rechtsbetrekkingen, door J.W. van der Zanden
    - x Bescherming van speurwerkresultaten, door A.R Veldman
    - x Overdruk uit het Rechtsgeleerd Magazijn, 48e jaargang, Aflevering 1/2 (1927)
    - x Het uitvinden als voorwerp van staatszorg en de gevolgen daarvan, prof.mr. J. van Loon
    - x Het Nederlands Merkenrecht, door mr. A. Hijman (1946)
    - x Verslag van het congres der A I P P I te Parijs 1950, door mr. W.L. Haardt
    - x Nieuwe plannen ten aanzien van het vijandelijk octrooibezit in Nederland, door mr. L.W. Haardt (1946)
    - x De Schikking van Neuchatel, door Bodenhausen (1947)
    - x Nijverheid, technisch onderwijs en octrooien, 15 oktober 1919
    - x Overdruk uit het Rechtsgeleerd Magazijn, 51e jrg. afl. 3/4
    - x De wetenschappelijke eigendom en de financiële belooning van wetenschappelijken arbeid, door ir. F. Donker Duyvis
    - x Door tijd en vlijt, 1777-1952
    - x Gedenknummer Octrooiwet 1912-1952
    - x De eenmaking van de Belgische en Nederlandsche Octrooiwetgeving - 1956
    - x The role of patents in technological progress with special attention to patents activity in the Netherlands - C.G.D. Maarschalk
    - x Union Internationale pour la protection de la propriété industrielle - Actes de la conférence - Réunie à La Haye - 8 oct.- 6 nov. 1925 (1926)
- Doos 19, 19
  - - Map: A I P P I 1963 ...
    Zie doos 20
  - - Map: 1962 Ledenvergadering Orde februari 1962 - juni 1963
  - - Map: 1962 Zwarte lijst
  - - Map: 1962 Machevo - 1962
  - - Map: 1962/65 Ontwerpverdragen Raad van Europa
  - - Map: 1962/65 Octrooiraad, besprekingen met de voorzitter - 1965
  - - Map: 1962/64 Herziening "De Industriële Eigendom"
  - - Map: 1962 Unie van Europese Octrooigemachtigden
  - - Map: 1962/.. Tarieven 1962
- Doos 20, 20
  - - Map: 1963/64 Wijziging Octrooireglement - 1964
  - - Map: 1963 Nederlandse Modellenwet, Benelux Modellenwet
  - - Map: 1963 Circulaires 1963 ...
  - - Map: 1963/64 Correspondentie lijst Octrooibureaux - 1964
  - - Map: 1963/64 2e circulaire Wijziging Octrooiwet
  - - Map: 1963/68 Beslissing Nederlands Octrooirecht, Uitgave .....? -wet
  - - Map: 1963/64 Overdrukken Kluwer Octrooiwet
  - - Map: 1963/67 Avondbijeenkomst 1963-1966
  - - Map: 1962/63 Jaarvergadering 1962 / 1963 ??
    Zie doos 19
- Doos 21, 21
  - - Map: 1964 Octrooibescherming Continentaal Plat
  - - Map: 1964 (Bundel oude stukken Orde 1941 / 1946)
  - - Map: 1964/69 Circulaires
  - - Map: 1964 Duitse vertaling Nederlandse Octrooiwet "Blatt für P.M.Z."
  - - Map: 1964 Jaarvergadering 1964 ...
  - - Map: 1964 Orde van Advocaten
  - - Map: 1966 Round Table Committee (RTC) 1-1-1966 - 14-10-66
  - - Map: 1966 B I R P I
  - - Map: 1966 Verschoningsrecht Octrooigemachtigden
  - - Map: 1697/69 Gratis admissie-regeling (O.v.O)
- Doos 22, 22
  - - Map: 1965/68 Wijziging Octrooiverleningsprocedure 1965 ...
  - - Map: 1965 Jaarvergadering 1965 - 1967
  - - Map: 1965/66 Octrooiraad, besprekingen met voorzitter, 1965 - 1966
  - - Map: 1965 Round Table Committee (RTC)
  - - Map: 1965 Bond van Octrooi- en Merkenhouders
- Doos 23, 23
  - - Map: 1968 Betaling van Octrooitaxen door derden (O.v.O.)
  - - Map: 1968/71 "Orgaan" vanaf nr. 142
  - - Map: 1968/71 Kopy "Orgaan" nr. 147 (oktober 1971)
  - - Map: 1968/70 Telefoongids Vermelding gemachtigden beroepenlijst
  - - Map: 1968 Wijziging. Auteurswet 1912, v.a. 15-5-1968 (Vorig dossier: mr. ir. D. Hijmans)
  - -Map: 1968 Afscheidsgeschenk mr. ir. C.J. de Haan (mrt- okt 1968)
  - - Ordner 1947/49 Algemene correspondentie Oct. 1947 - sept. 1949
  - - Ordner 1949/53 :"Algemeen" oct. 1949 - sept. 1953
  - - Ordner 1953/55 "Algemeen" van 1sept 1953 ...
- Doos 24, 24
  - - Ordner 1959/66 Correspondentie Orde (diversen) okt. 1959-dec. '66 A - K
  - - Ordner 1959/66 Correspondentie Orde (diversen) okt. 1959-dec '66 L - Z
  - - Ordner 1967/69 Correspondentie Orde (diversen) Jan. 1967 ...
  - - Ordner 1947/48 Correspondentie met leden Oct. 1947 - sept. 1949
- Doos 25, 25
  - - Ordner 1949/54 Correspondentie met leden Oct. 1949 - juli 1954
  - - Ordner 1954/59 Correspondentie met leden v.a. 1 juli 1954 ...
  - - Ordner 1960 Correspondentie Orde met leden
  - - Ordner 1961 Jubileum (25) Orde
- Doos 26, 26
  - - Ordner Beslissing Nederlands Octrooirecht 1963-1969
  - - Ordner Agenda's en Notulen Orde Bestuur en Leden 1958-1964
  - - Ordner Agenda's en Notulen Bestuurs- en Ledenvergaderingen okt. '64 -dec. '65
  - - Ordner Agenda's en Notulen Bestuursvergaderingen 24-8-67 - 25-11-69
  - - Ordner "Zetel Landenmap"
- Doos 27, 27
  - - Ordner "Zetel Duplo's"
  - - Ordner "Round Table Committee in Denemarken Bestuur Orde"
  - - Ordner "Datum map Orde / Raad van Toezicht, tot 31-12-1968"
  - - Ordner " D P M 68/II Dr. Sirks"
  - -Ordner "Patent Policy Dr. Si(rks)
  - - Ordner "Algemeen 1961-1962"
- Doos 28, 28
  - - Ordner "Datum map 1963-1964"
  - - Ordner "Bestuur O.v.O. / Algemeen" "Dr. Sirks" "- juli 1966" "(1)"
  - - Ordner "2, Bestuur O.v.O., map II"
  - - Ordner "3, Orde Secretariaat, map III, v.a. 1-1-1967"
- Doos 29, 29
  - - Ordner "Kas, Giro en binnengekomen rekeningen 1966-1968"
  - - Ordner "O.v.O. 1967-1968 Kas 1967/68"
  - - Ordner "Kas 1968-1969"
  - - Ordner "Orde nota's 1969-1970 (vln jaar) .....? (paraaf 24-3-1971"
  - - Ordner "Kas 1968-1969 Dagafschriften O.v.O."
- Doos 30, 30
  - - Ordner "Map 33" "Taxen Octrooiraad"
  - - Ordner "Jaardiner-commissie 1966-67-68-69"
  - - Ordner " 4/3" of "U/3" (?) "F I C P I"
  - - Ordner "34". " B I R P I, Plan P C T"
  - - Ordner "B" "Circulaires Orde OR (?), Staatsbladen 1968 - 31-10-1970"
  - - Stukken inzake Ereregelen Octrooigemachtigden
  - - Stukken inzake reorganisatie secretariaat
- Doos 31, 31
  - - Ordner "Opleiding Octrooigemachtigden"
  - - Ordner "5" "Orde-Secretariaat v.a. 1-1-1969"
  - - Ordner "Gesprek met de Centrale Afdeling" 1963-1966"
  - - Map "Benelux Merkenwet t/m 1969"
  - - Map "O.v.O. European Patent Agents Study Group"
- Doos, 32
  - - Map "Avondbijeenkomst 1967-1969"
  - - Map "Tarieven 1963 -1967"
  - - Map "Belasting Toegevoegde Waarde (BTW) t/m 1969"
  - - Map "Lijst Octrooibureaux 1964-1969", incl. map nieuwe ledenlijsten
  - - Map "Contributies 1947-1969"
  - - Map " C N I P A 1964-1969"
  - - Map "Rijkswet Industriële Eigendom"
- Doos 33, 33
  Omslagen nogal beschadigd, aanduidingen grotendeels verloren gegaan!
  - - Map "Ontwerp Europese Octrooiwet (bestellingen)"
  - - Map "B I R P I plan (Internationale samenwerking op het gebied van de Octrooiverlening) 28-2-1967 t/m 1969
  - - Map "Notulen Bestuursvergaderingen 1964-1969"
  - - Map " .....? 1960 - 1969", Correspondentie ?
- Doos 34, 34
  - - Map " .....? t/m 1969"
  - - Map "Fédération 1960-1968"
  - - Map "Wijziging Octrooiverleningsprocedure 1963/65"
  - - Map "A I P P I 1965-1969"
- Doos 35, 35
  - - Map "Ledenvergaderingen 1963-1969"
  - - Map "Ledenadministratie 1-1-1963 t/m 1969"
  - - Ordner "O.v.O. Dr. Sirks Vertrouwelijke circulaires, mrt '55 - jan. '63" "68A"
  - - Ordner "Jaarvergaderingen t/m okt. 1970" "30"
  - - Ordner "Circulaires Orde 1963-1967" "A"
- Doos 36, 36
  - Ordner "Orde Secretariaat, v.a. 1-10-1967" "4"
  - - Ordner "Secretariaat O.v.O., 30-5-1968 (Uitgave Jurisprudentie Nederl. Octrooirecht, Jubileumgeschenk)"
  - - Ordner "O.v.O., correspondentie inzake financiële aangelegenheden, uitgaande nota's, verkoop drukwerken"
  - - Ordner "Besprekingen met voorzitter van de Octrooiraad" "6"
- Doos 37, 37
  - Het Orgaan van de Orde van Octrooigemachtigden, nummers 1 t/m 155, mei 1947 -maart 1974, met Registers op de nummers 1-50 en 51-100
- Doos 38, 38
  - AIPPI - annuaires en - verdere publicaties, als aangemerkt op blz. 4 en 5 van de lijst gevoegd bij brief D 1196/dK-1976 (en bijlage dezes).
  - Orgaan etc. nrs. 156 - 164, april 1974 - mei 1977
    Lijst als herzien bij gelegenheid van aanvulling 15-8-1977.
    ARA- AIPPI - Statuts, Réglements des Congrès, Règlement pour le comité executif
    ARA- AIPPI - Annuaire 1928
    Congrès de Rome - 29 mai-1 juin 1928
    ARA- AIPPI - Annuaire 1930
    Congrès de Budapest - 9-14 juin 1930
    ARA- AIPPI - Annuaire 1932
    Congrès de Londres - 16-21 mai 1932
    ARA- AIPPI - Annuaire 1935
    Reunion de Luxembourg - 11-12 oct. 1934
    Introduction par M. 1e dr. Ostertag, prononcé au Congres de AIPPI - 1-6- juin 1936
    ARA- AIPPI - Annuaire 1938
    Congrès de Prague - 6-11 juin 1938 (1e deel)
    Congrès de Prague - 6-11 juin 1938 (2e deel)
    ARA- AIPPI - Annuaire 1946
    Réunion de Zürich - 23-26 juin 1946
    ARA- AIPPI - Congrès de La Haye - 26-31 mai 1947
    ARA- AIPPI - Congrès de Paris - 29 mai-3 juin 1950
    ARA- AIPPI - Congrès de Vienne - 2 juin-7 juin 1952
    ARA- AIPPI - Congrès de Bruxelles - 7-12 juin 1954 (2x)
    ARA- AIPPI - Annuaire 1955
    Rapports pour la réunion du com. ex. à Sirmione (Italy) 30 mai-3 juin 1955
    ARA- AIPPI - Réarrangement du texte de la convention internationale pour la protection de la propriété industrielle - Réunion du com.ex. à Sirmione - 30 mai-3 juin 1955
    ARA- AIPPI - Annuaire 1956
    Compte Rendu de la réunion à Sirmione - 30 mai-3 juin 1955 et Rapports pour le Congrès à Washington 28 mai-2 juin 1956
    Congrès de Washington - 28 mai-2 juin 1956 (2x)
    ARA- AIPPI - Annuaire 1957
    Rapports pour la réunion du comité executif à Oslo - 10-14 juin1957 (2x)
    ARA- AIPPI - Annuaire 1958
    Compte Rendu de la réunion du com-ex. à Oslo - 10-13 juin 1957; et Rapports et rapport de synthèse pour le Congrès à Stockholm - 26-31 mai 1958 (2x)
    Congrès de Stockholm - 26-31 mai 1958 - Compte Rendu
    ARA- AIPPI - Réunion du groupe d'étude international sur la protection des oeuvres des arts appliqués, les dessins et les modèles, 20-23 avril 1959 (2x)
    ARA- AIPPI - Annuaire 1959
    Rapports pour la réunion du com.ex. à Luxembourg - 18-22 mai 1959 (2x)